# 发电厂特许经营权价值如何评估？

提问人：孤 单 的力量 时间：2022-09-24 14:57:26
陈版，好！
1 、关于发电厂特许经营权价值如何评估？此外，在评估中对于个别赠送的备品备件做评估减值的需要做账务处理吗？如果是要做减值，由于当初赠送的备品备件为单独入账，此情形下要如何作账务处理？
2 、由于设备的使用寿命一般小于运营期限，当其摊销按运营期限时，在期限内处置相关资产的账面剩余价值比较大，此仍按正常做报废净值计入营业外支出，这样处理是否恰当？
3 、如果在大修期间，被替换的资产价值无法确定，此时无法扣除被替换资产的价值，将新增的计入损益这样处理是否恰当?

回答人：chenyiwei
首先明确讨论前提：本案例中的发电厂特许经营权属于PPP项目的无形资产模式。在此前提下：
1 、如何评估的问题建议咨询评估专业人士意见。
备品备件减值的考虑，一方面要考虑其所属的资产组整体上是否发生减值（未来现金流量现值小于资产组账面价值），也要考虑这些备品备件日后被使用的可能性、其自身的物理状态等。
PPP项目的备品备件也是项目资产的一部分，一般不单独确认。
2 、“无形资产”的摊销年限为特许经营期。针对资产使用寿命小于特许经营期的问题，一般采用在两次重置间隔期间内逐期预提大修理或重置支出的做法（见财政部会计司发布的相关应用案例），实际发生大修理或重置时从该负债中列支。这类资产替换和大修理不改变“无形资产——特许经营权”的账面价值和摊销年限。
3 、见 2 。